臺灣臺南地方法院刑事附帶民事訴訟判決
                                   111年度附民字第1181號
原      告  陳新    住○○市○○區○○○○○街00號
被      告  蔡巧玲
上列被告因違反洗錢防制法等案件（本院111 年度金訴字第828 
號），經原告提起附帶民事訴訟，請求損害賠償，本院判決如下
︰
    主  文
原告之訴駁回。
    事實及理由
一、兩造之主張與答辯：
　㈠原告主張：事實如臺灣臺南地方檢察署檢察官111 年度偵字
    第24939 號併辦意旨書犯罪事實欄所載（如附件），原告被
    詐欺金額共新臺幣（下同）11萬2,000 元。並聲明：
　⒈被告應賠償原告11萬2,000 元，並自起訴狀繕本送達之翌日
    起至清償日止，按週年利率5 ％計算之利息等語。
　⒉前項判決請准供擔保宣告假執行。
　㈡被告未為任何聲明或陳述，亦未提出任何書狀。
二、按因犯罪而受損害之人，於刑事訴訟程序得附帶提起民事訴
    訟，對於被告及依民法負賠償責任之人，請求回復其損害。
    提起附帶民事訴訟，應於刑事訴訟起訴後第二審辯論終結前
    為之。但在第一審辯論終結後提起上訴前，不得提起。法院
    認為原告之訴不合法者，應以判決駁回之。刑事訴訟法第48
    7 條第1 項、第488 條、第502 條第1 項分別定有明文。
三、經查，本件被告違反洗錢防制法等案件，刑事訴訟部分即本
    院111 年度金訴字第828 號案件，被告於準備程序就被訴事
    實為有罪之陳述，經合議庭裁定進行簡式審判程序，於111 
    年10月19日辯論終結，定111 年11月22日上午9 時25分宣判
    等情，有本院111 年10月19日刑事報到單1 份在卷可按。原
    告於第一審辯論終結後、提起上訴前之111 年11月15日，提
    起本件附帶民事訴訟，有刑事附帶民事訴訟起訴狀上，本院
    收狀戳章之日期在卷可憑，核與前揭刑事訴訟法第488 條所
    定得提起附帶民事訴訟之期間不符，原告之訴不合法，且無
    從補正，應以判決駁回之。
四、又本院對於本案作成此程序性駁回判決，並無礙於原告循民
    事訴訟途徑提起民事訴訟之權，原告仍得依法另行提起民事
    訴訟，或於本件刑事案件合法上訴第二審後，再行向該第二
    審法院提起刑事附帶民事訴訟，附此敘明。
五、依刑事訴訟法第502 條第1 項，判決如主文。
中　　華　　民　　國　　111 　年　　11　　月　　22　　日
                  刑事第四庭  審判長法　官 鄭彩鳳
                                    法  官 張  菁
                                    法  官 陳品謙
以上正本證明與原本無異。
如不服本判決應於收受送達後20日內向本院提出上訴書狀（均須
按他造當事人之人數附繕本）。
　　　　　　　　　　　　　　　　　　書記官 趙建舜　　　
中　　華　　民　　國　　111 　年　　11　　月　　22　　日

附件：
臺灣臺南地方檢察署檢察官併辦意旨書
                                    111年度偵字第24939號
　　被　　　告　蔡巧玲　女　29歲（民國00年00月00日生）
　　　　　　　　　　　　住○○市○○區○○路0段00號
　　　　　　　　　　　　國民身分證統一編號：Z000000000號
上列被告因違反洗錢防制法等案件，業經偵查終結，認與臺灣臺
南地方法院（盈股）審理中之111年度金訴字第828號案件，有裁
判上一罪之關係，應予併案審理，茲將犯罪事實及證據並所犯法
條、併案理由分述如下：
一、犯罪事實：
    蔡巧玲可預見提供帳戶予不特定人使用，可能幫助他人掩飾
    或隱匿犯罪行為或所得財物，竟仍基於幫助他人詐欺取財及
    幫助一般洗錢之不確定故意，於民國111年5月27日以新臺幣
    （下同）8,500元代價，將其向永豐商業銀行（下稱永豐銀
    行）申設之帳號00000000000000號帳戶網銀帳號及密碼、國
    民身分證統一編號（下稱永豐銀行帳戶）出租予真實姓名、
    年籍不詳之詐騙集團成員，而容任該成員及其所屬之詐騙集
    團用以犯罪。嗣上開詐騙集團成員於取得上開帳戶資料後，
    即共同意圖為自己不法之所有，基於詐欺取財及一般洗錢之
    犯意連絡，於111年5月間起，透過LINE通訊軟體向陳新自稱
    為「張林」，並多次佯稱買某網站彩票保證中獎，要求匯款
    至指定帳戶云云，致陳新陷於錯誤，而於111年6月1日匯款1
    1萬2千元至上開永豐銀行帳戶。嗣經陳新發覺有異，始報警
    循線查知上情。案經陳新訴由臺中市政府警察局豐原分局報
    告偵辦。
二、犯罪證據：
  ㈠被告蔡巧玲於警詢時之供述。
  ㈡告訴人陳新於警詢時之指訴。 
  ㈢告訴人提出之匯款單、LINE對話截圖。
  ㈣被告上開永豐銀行帳戶開戶資料、交易明細。
三、所犯法條：
    核被告所為，係犯刑法第30條第1項前段、洗錢防制法第2條
    第2款、第14條第1項之幫助一般洗錢罪嫌及刑法第30條第1
    項前段、第339條第1項之幫助詐欺取財罪嫌。被告以一提供
    帳戶之行為，同時涉犯上開2罪名，為想像競合犯，請依刑
    法第55條規定從一重之幫助一般洗錢罪處斷。
四、併辦理由：
    查被告前因提供上開永豐銀行帳戶而涉嫌違反洗錢防制法等
    案件，經本署檢察官以111年度偵字第19019號案件提起公訴
    ，現由臺灣臺南地方法院（盈股）以111年度金訴字第828號
    案件審理中，有該案起訴書、全國刑案資料查註表各1份在
    卷可參。核本件被告所為，與前開案件之起訴事實，均係同
    一時、地，交付同一帳戶資料供同一詐欺犯罪集團使用，而
    造成數被害人遭詐騙之結果，為一行為觸犯數罪名之想像競
    合犯關係，為裁判上一罪，爰請依法併予審理。
    此  致
臺灣臺南地方法院
中　　華　　民　　國　 111　　年　　10　　月　　12　　日
　　　　　　　　　  　　　　　檢察官   吳 維 仁
本件證明與原本無異
中　　華　　民　　國　 111　　年　　10　　月　　13　　日
                              書記官   陳 仕 龍
附錄所犯法條：
中華民國刑法第339條第1項
意圖為自己或第三人不法之所有，以詐術使人將本人或第三人之
物交付者，處 5 年以下有期徒刑、拘役或科或併科 50 萬元以
下罰金。
洗錢防制法第2條
本法所稱洗錢，指下列行為：
一、意圖掩飾或隱匿特定犯罪所得來源，或使他人逃避刑事追訴
    ，而移轉或變更特定犯罪所得。
二、掩飾或隱匿特定犯罪所得之本質、來源、去向、所在、所有
    權、處分權或其他權益者。
三、收受、持有或使用他人之特定犯罪所得。
洗錢防制法第14條
有第二條各款所列洗錢行為者，處 7 年以下有期徒刑，併科新
臺幣 5 百萬元以下罰金。
前項之未遂犯罰之。
前二項情形，不得科以超過其特定犯罪所定最重本刑之刑。